# 请问陈版主：同一控制下企业合并问题

提问人：chuangz11 时间：2016-05-14 17:49:38
请教陈版主： A公司股东为甲（90%）和乙（10%），甲是控股股东，B公司的股东为甲（80%）和丙（20%）， 2015 年 10 月，甲和丙将持有B公司股权按照最初出资的价格全部转让给A公司，A公司取得B公司100%股权，截止 2014 年 12 月 31 日，B公司未分配利润为-100万元（假设权益类科目除了实收资本外 200 万，只有未分配利润），请问，在进行 2014 年 12 月 31 日这个时点编制合并报表时，因为是属于同一控制下的企业合并，应视为从一开始就控制，那这个控制的持股比例是不是应该是80%，应编制的合并抵消分录是否为： （ 1 ）借：实收资本 200 万 借：未分配利润-100万 贷：资本公积-股本溢价 100 0.8=80 万元 贷：少数股东权益 20 万元（ 2 ）对资本公积中享有 B 公司的留存收益进行还原 借：资本公积 - 股本溢价 -100 0.8=-80 贷：年初未分配利润 和投资收益 -80 是否需要做这步还原？ （ 3 ）借：年初未分配利润 借：少数股东损益 本期净利润 20% 借：投资收益 本期净利润80% 贷：未分配利润

回答人：chenyiwei
基本可以这样理解。另外如果丙和甲没有关联方关系的，则 2015 年 10 月的投资成本应等于：B公司帐面净资产*80%+实际支付给丙的20 ％股权收购价款的公允价值。